臺灣臺南地方法院刑事判決　　　　　　　100年度訴字第675號
公　訴　人　臺灣臺南地方法院檢察署檢察官
被　　　告　林維俊
上列被告因違反毒品危害防制條例案件，經檢察官提起公訴（
100年度撤緩毒偵字第60號），被告就被訴事實為有罪之陳述，
本院合議庭裁定由受命法官獨任進行簡式審判程序，判決如下：
    主  文
林維俊施用第二級毒品，處有期徒刑肆月，如易科罰金以新臺幣
壹仟元折算壹日；又施用第一級毒品，處有期徒刑陸月，如易科
罰金以新臺幣壹仟元折算壹日。應執行有期徒刑捌月，如易科罰
金以新臺幣壹仟元折算壹日。
    事實及理由
一、本件犯罪事實及證據，均引用附件檢察官起訴書之記載。
二、核被告林維俊所為，係犯毒品危害防制條例第10條第1、2
    項之施用第一、二級毒品罪。被告持有第一級毒品海洛因及
    第二級毒品甲基安非他命之低度行為，各為進而施用之高度
    行為所吸收，均不另論罪。被告所犯上開二罪，犯意各別，
    罪名不同，應予分論併罰。至被告辯稱伊供出毒品來源，請
    求減刑等語，經本院調閱周帛江另案販賣毒品案件卷宗（最
    高法院100年度台上字第1860號，即本院99年度訴字第677
    號），核對被告於該案第一次指出毒品來源係周帛江，為被
    告於98年11月27日該案第一次警詢筆錄，而警方在該次警詢
    筆錄製作前即已掌握被告於98年10月20日、27日、28日、29
    日撥打周帛江之行動電話聯絡購買毒品事宜之通聯紀錄及電
    話譯文，有該資料在卷可按（該案警卷第7至10頁、第12至1
    5頁），警方查獲周帛江販賣毒品犯行，顯非因被告之供述
    才查獲，而係在通訊監察周帛江電話期間即已掌握，此經承
    辦該案之臺南市政府警察局第五分局於100年7月14日以南市
    警五偵字第10000131480號函復本院，說明該案係因匿名檢
    舉人向該分局檢舉後，報請臺南地檢署指揮向法院聲請通訊
    監察因而破獲，有該函在卷可稽，益見周帛江販賣毒品一案
    ，並非因被告供出來源而破獲，被告此部分減刑之主張於法
    未合，即難採取，附此敘明。爰審酌被告前於97年間因施用
    毒品經送觀察勒戒執行完畢後，仍不思戒除毒癮，再有本件
    施用毒品犯行，顯未因前所受觀察勒戒執行而記取教訓。惟
    其施用毒品所生之危害，性質上屬對自我身心健康之自戕行
    為，對於他人生命、身體、財產等法益，尚無明顯而重大之
    實害，且其犯罪後坦承犯行等一切情狀，分別量處如主文所
    示之刑，並定其應執行刑及諭知易科罰金之折算標準。又被
    告行為後，刑法第41條於98年12月30日公布施行，修正第8
    項之規定，將原規定「第一項至第三項規定於數罪併罰，『
    其應執行之刑未逾六個月者』，亦適用之」，修正為「數罪
    併罰之數罪均得易科罰金者，其應執行之刑雖逾六月，亦有
    第一項規定之適用」，亦即應執行之刑雖逾六月，仍得為易
    科罰金。比較修正前後之規定，以修正後之規定有利被告，
    爰就本件逾六個月之應執行刑部分，亦諭知易科罰金之折算
    標準，附此敘明。
三、據上論斷，應依刑事訴訟法第273條之1第1項、第299條第1
    項前段、第310條之2、第454條第2項，毒品危害防制條例第
    10條第1、2項，刑法第11條前段、第2條第1項但書、第41
    條第1項前段、第8項、第51條第5款，判決如主文。
本案經檢察官鄭葆琳到庭執行職務。
中    華    民    國   100    年    11    月    30    日
                  刑事第一庭    法  官  陳振謙
以上正本證明與原本無異。
如不服本判決應於收受本判決後10日內向本院提出上訴書狀，並
應敘述具體理由。其未敘述上訴理由者，應於上訴期間屆滿後20
日內向本院補提理由書狀（均須按他造當事人之人數附繕本）「
切勿逕送上級法院」。
                                書記官  黃雅雲
中    華    民    國   100    年    11    月    30    日
附錄本案論罪科刑法條全文
毒品危害防制條例第10條
施用第一級毒品者，處6月以上5年以下有期徒刑。
施用第二級毒品者，處3年以下有期徒刑。